【裁判字號】    97,易,321
【裁判日期】    970522
【裁判案由】    竊盜
【裁判全文】
臺灣桃園地方法院刑事判決          97年度易字第321號
公  訴  人  臺灣桃園地方法院檢察署檢察官
被      告  丙○○
                    （
被      告  己○○
上列被告等因竊盜案件，經檢察官提起公訴（97年度偵字第3624
號），被告等於準備程序中就被訴事實為有罪之陳述，經本院裁
定行簡式審判程序，茲判決如下：
    主  文
丙○○共同攜帶兇器竊盜，累犯，處有期徒刑柒月。又共同犯如
附表編號一至三號所示之竊盜罪，均累犯，各處拘役伍拾日，如
易科罰金，以新臺幣壹仟元折算壹日。應執行拘役壹佰貳拾日，
拘役如易科罰金，以新臺幣壹仟元折算壹日。
己○○共同攜帶兇器竊盜罪，處有期徒刑陸月，如易科罰金，以
新臺幣壹仟元折算壹日。又共同犯如附表編號一至三號所示之竊
盜罪，各處拘役參拾日，如易科罰金，以新臺幣壹仟元折算壹日
。應執行拘役捌拾伍日，如易科罰金，以新臺幣壹仟元折算壹日
。
    事  實
一、丙○○前曾因竊盜等案件，經本院以94年度易字第615 號判
    決判處有期徒刑10月確定；又因竊盜案件，經本院以94年度
    簡字第430 號簡易判決判處有期徒刑6 月確定；再因詐欺案
    件，經本院以95年度訴字第858 號判決判處有期徒刑1 年6
    月確定後，送監執行。上揭3 罪刑經本院以96年度聲減字第
    23號減刑後，定應執行刑為有期徒刑1 年4 月，嗣於民國96
    年7 月15日縮短刑期執行完畢，竟仍不知悔改。
二、丙○○、己○○基於意圖為自己不法所有之共同犯意聯絡，
    由丙○○攜帶其祖父所有，客觀上可傷害人之生命、身體，
    足供兇器使用之鐵鉗1 支，於時間密接之97年2 月4 、8 、
    10日凌晨3 時許，前往桃園縣龍潭鄉○○路58巷30號中台禪
    寺普平精舍工地內，接續在該工地1 樓、2 樓、3 樓等處，
    由丙○○持上開鐵鉗剪斷該工地之室內配線，因而竊盜該工
    地所有之室內配線得手後，丙○○、己○○2 人即將竊得之
    室內配線搬回丙○○位於桃園縣龍潭鄉九龍村聯合新村38號
    居所，以丙○○所有之美工刀削去電線外皮後，再一同將削
    去外皮之裸銅線載至同鄉○○街238 號益新資源回收場、同
    鄉○○路143 號德豐行資源回收場等處變賣，得款由丙○○
    、己○○2 人平分花用。
三、丙○○、己○○另基於意圖為自己不法所有之共同犯意聯絡
    ，共同於如附表編號1 至3 號所載時間、地點，徒手竊取該
    附表所示被害人所有之物（詳細竊盜時間、被害人、竊得物
    品，見附表之記載），其中附表編號1 、2 號所示失竊物品
    及編號3 所示角鐵，業經丙○○、己○○2 人於竊盜得手後
    持往上揭益新資源回收場、德豐行資源回收場及桃園縣龍潭
    鄉○○路553 巷與健行路口之聯興鑫多元有限公司等處變賣
    ，得款由其等平分花用殆盡。嗣因丙○○、己○○於97年2
    月21日上午7 時許，前往附表編號3 所示地點，接續竊取戊○○所有之電箱蓋4 個得手後，未及離開該處，即為前往該
    處施工之臺灣電力公司人員察覺，經台電公司人員通知戊○○前往該址地下室當場逮捕丙○○、己○○後，報警處理。
    丙○○、己○○除向警方供承其有涉犯如附表編號3 所示犯
    行外，復於警方未查知其等所犯其他竊盜犯行前，主動供出
    其等另於上揭「二」所示時地及如附表編號1 、2 號所示時
    地竊取乙○○、中台禪寺普平精舍、庚○○等被害人之財物
    ，並於事後接受裁判，警方始因此查悉如上揭「二」所載及
    如附表編號1 、2 號所示犯罪。
四、案經桃園縣政府警察局龍潭分局報告臺灣桃園地方法院檢察
    署檢察官偵查起訴。丙○○、己○○於準備程序中為有罪之
    陳述，經本院進行簡式審判程序。
    理  由
甲、程序方面：
一、按除簡式審判程序、簡易程序及第376 條第1 款、第2 款所
    列之罪之案件外，第1 審應行合議審判，96年7 月4 日修正
    公布之刑事訴訟法第284 條之1 定有明文。查本案被告丙○○、己○○涉犯之竊盜案件，經檢察官提起公訴，其等所犯
    為刑事訴訟法第376 條第2 款所列之罪，揆諸上開規定，第
    1 審無庸行合議審判。
二、次按被告以外之人於審判外之言詞或書面陳述，除法律有規
    定者外，不得作為證據。前項規定，於法院以簡式審判程序
    或簡易判決處刑者，不適用之，刑事訴訟法第159 條定有明
    文。查本案被告丙○○、己○○所涉犯之竊盜案件，經檢察
    官提起公訴，經其等於本院審理中就被訴事實為有罪之陳述
    ，經法官告知簡式審判程序之旨，並聽取公訴人、上開被告
    2 人之意見後，經本院裁定進行簡式審判程序，且無刑事訴
    訟法第159 條第1 項規定之適用，合先敘明。
乙、實體方面：
一、上開時地犯罪事實，分別據被告丙○○、己○○於警詢、偵
    查中及本院審理中供述明確，並經證人即被害人乙○○、庚○○、戊○○於警詢中指述其等被竊盜之情形，及經證人即
    中台禪寺普平精舍工地主任陳金城於警詢中證述其所負責之
    中台禪寺普平工地接續遭人竊盜室內配線之情形明確，且經
    證人即台電公司員工林崇岳於偵查中證述：伊於97年2 月21
    日上午8 時50分許，在桃園縣龍潭鄉○○路75號地下1 樓之
    台電公司配電室內，發現被告2 人在該處竊盜電箱蓋得手後
    ，伊便報警處理等情明確，又經證人即益新資源回收場負責
    人袁瀚于、德豐行資源回收場負責人鍾豐機及聯興鑫多元有
    限公司員工曾昭惠等人，分別於警詢、偵查中證述伊等曾向
    被告丙○○收購物品等情無訛。此外，復有警方前往被告丙○○之上址居所執行搜索之搜索扣押筆錄暨扣押物品目錄表
    1 份、贓物認領保管單1 紙、收受舊貨五金廢料或廢棄物登
    記表2 紙、秤量單2 紙、警方蒐證照片17幀等證據附卷可稽
    ，且有被告丙○○持以竊盜中台禪寺普平精舍之鐵鉗1 支扣
    案可佐，互核均相符，由此足徵被告丙○○、己○○2 人前
    揭所為任意性自白，均核與事實相符，均可採信。是被告2
    人所涉犯行，均事證明確，洵堪認定，均應依法論科。
二、按刑法第321 條第1 項第3 款之攜帶兇器竊盜罪，所謂兇器
    之種類並無限制，凡客觀上足對人之生命、身體、安全構成
    威脅，具有危險性之兇器均屬之，且只須行竊時攜帶此種具
    有危險性之兇器為已足，並不以攜帶之初有行兇之意圖為必
    要。本件被告丙○○、己○○於上揭事實欄「二」所載時地
    共同竊盜時所使用之鐵鉗1 支，為質地堅硬之鐵質器具，此
    觀諸卷附警方查扣物品照片即明（見97年度偵字第3624號偵
    查卷第75頁下幅照片），審酌前開鐵鉗為客觀上足以殺傷人
    之生命、身體，為具有危險性之兇器，故被告2 人就此部分
    核係犯刑法第321 條第1 項第3 款之攜帶兇器竊盜罪，另核
    被告2 人就上揭事實欄「三」（含附表之內容）所為，係犯
    刑法第320 條第1 項之竊盜罪。被告丙○○、己○○2 人間
    就上揭犯行，均有犯行聯絡及行為分擔，均應依刑法第28條
    規定論以共同正犯。被告2 人就上揭事實欄「二」所載犯行
    及如附表編號3 所載犯行，各係於密接時間，在同一地點為
    之，侵害法益同一，各為接續犯，各應論以一罪。又被告丙○○前有如上揭事實欄「一」所載罪刑宣告及刑之執行完畢
    情形，此觀諸臺灣高等法院被告前案紀錄表之記載即明，被
    告丙○○於受有期徒刑執行完畢後，5 年內故意再犯上揭事
    實欄「一」所載有期徒刑以上之共同竊盜罪，為累犯，應依
    刑法第47條第1 項規定遞加重其刑。至被告2 人所犯上開共
    同攜帶兇器竊盜罪1 件、共同竊盜罪3 件，犯意個別，行為
    互殊，均應分論併罰。另被告2 人就上揭事實欄「二」所載
    共同攜帶兇器竊盜犯行及如附表編號1 至2 號所示2 次共同
    竊盜犯行，均係在職司偵查權限之司法警察得悉各該案件之
    犯罪嫌疑人及犯罪事實前，主動供出其為下手實行犯罪之人
    乙節，除經被告丙○○、己○○於本院審理中陳明在卷外，
    並經被害人乙○○於警詢中陳稱：於96年11月中旬發現白鐵
    窗遭竊，當時沒有報案等語、證人甲○○於警詢中陳稱：伊
    不知道被告丙○○、己○○是否為竊取工地電線之竊嫌，是
    警方告知有查獲竊嫌等語，及被害人庚○○於警詢中陳稱：
    於97年2 月15日下午1 時許發現遭竊，不認識被告2 人等語
    在卷。審酌上揭事實欄「二」所載被害人及如附表編號1 至
    2 號所示被害人於遭被告行竊後，均未向警方報案，警方係
    俟被告2 人因如附表編號3 所示犯行為警查獲後，始經被告
    2 人主動供出上揭事實欄「二」所載犯行及如附表編號1 至
    2 號所示犯行，始查悉被害人乙○○、中台禪寺普平精舍、
    庚○○遭竊之情形，被告2 人並於事後接受裁判，故被告2
    人就上揭事實欄「二」所載犯行及如附表編號1 至2 號所示
    犯行，均合於刑法第62條第1 項之自首要件，爰各依法減輕
    其刑，並就被告丙○○之部分先加重後減輕之。爰審酌被告
    丙○○、己○○所犯共同攜帶兇器竊盜罪、共同竊盜罪等犯
    行之犯罪動機及目的均係為竊取他人物品變賣以換取金錢、
    犯罪之手段係以攜帶兇器方式竊盜1 次及徒手竊盜3 次、行
    竊時係由被告丙○○下手竊盜，被告己○○則在旁把風、被
    告丙○○之智識程度為高工肄業、生活狀況為未婚，為本院
    羈押前係以臨時工維生，1 日收入約2 千元、素行及其犯罪
    後坦承犯行不諱，犯罪後態度良好、被告己○○之智識程度
    為國小畢業、生活狀況為未婚，與妹妹同住，生活靠妹妹扶
    養等一切情狀，分別量處被告丙○○、己○○如主文第1 、
    2 項所示之刑，並就被告丙○○所受拘役諭知之部分及被告
    己○○所受有有期徒刑、拘役諭知之部分，均諭知易科罰金
    之折算標準，以示懲儆。
三、至扣案鐵鉗1 支，雖為被告2 人用以犯上揭事實欄「二」所
    載犯行使用之物，惟該鐵鉗係被告丙○○之祖父丁○○所有
    之物，業據被告丙○○於本院審理中陳述明確，故非被告或
    共犯所有供犯罪使用之物，本院不得併予宣告沒收；又扣案
    美工刀1 支係被告丙○○於竊盜電線得手後，帶回上址居所
    內削電線外皮時所用之物，並非被告丙○○、己○○行竊時
    使用之物，亦無積極證據證明該美工刀係被告丙○○所有供
    預備犯罪使用之物，又非違禁物，本院亦不得併予宣告沒收
    ，附此敘明。
據上論斷，應依刑事訴訟法第284 條之1 、第273 條之1 第1 項
、第299 條第1 項前段，刑法第28條、第320 條第1 項、第321
條第1 項第3 款、第47條第1 項、第62條第1 項、第51條第6 款
、第41條第1 項前段，刑法施行法第1 條之1 第1 項、第2 項前
段，判決如主文。
本案經檢察官唐道發到庭執行職務。
中    華    民    國    97    年    5     月    22    日
                  刑事第九庭      法  官  胡芷瑜
以上正本證明與原本無異。
如不服本判決，應於判決送達後10日內向本院提出上訴狀（應附
繕本），其未敘述上訴理由者，應於上訴期間屆滿後20日內補提
理由書狀於本院，上訴於臺灣高等法院。
                                  書記官  張懿昀
中    華    民    國    97    年    5     月    22    日
附表一（被告丙○○、己○○之犯罪明細）
┌─┬───────────────┬────┬───────┬────────────┐
│編│犯罪時間及犯罪地點            │被害人  │損失財物及價值│量處刑度                │
│號│                              │        │（新臺幣）    │                        │
├─┼───────────────┼────┼───────┼────────────┤
│1 │於96年10月30日凌晨6 時許在桃園│乙○○  │鐵窗2扇       │被告丙○○判拘役50日    │
│  │縣龍潭鄉○○路161 巷23之1 號裝│        │              │被告己○○判拘役30日    │
│  │修房屋後方之空地行竊          │        │              │                        │
├─┼───────────────┼────┼───────┼────────────┤
│2 │於97年2 月1 日凌晨0 時許在桃園│庚○○  │電線3 捆      │被告丙○○判拘役50日    │
│  │縣龍潭鄉○○路419 巷15號裝修房│        │              │被告己○○判拘役30日    │
│  │屋內行竊                      │        │              │                        │
├─┼───────────────┼────┼───────┼────────────┤
│3 │於97年2 月20日中午12時許在桃園│戊○○  │角鐵1 塊、電表│被告丙○○判拘役50日    │
│  │縣龍潭鄉○○路75號1 樓地下室及│        │箱蓋4 只      │被告己○○判拘役30日    │
│  │於同月21日上午7 時許在上址地下│        │              │                        │
│  │室內行竊                      │        │              │                        │
└─┴───────────────┴────┴───────┴────────────┘
附錄論罪科刑依據之法條：
刑法第320 條（普通竊盜罪、竊佔罪）
意圖為自己或第三人不法之所有，而竊取他人之動產者，為竊盜
罪，處5 年以下有期徒刑、拘役或5 百元以下罰金。
意圖為自己或第三人不法之利益，而竊佔他人之不動產者，依前
項之規定處斷。
前二項之未遂犯罰之。
刑法第321條（加重竊盜罪）
犯竊盜罪而有左列情形之一者，處 6 月以上、 5 年以下有期徒
刑：
一、於夜間侵入住宅或有人居住之建築物、船艦或隱匿其內而犯
    之者。
二、毀越門扇、牆垣或其他安全設備而犯之者。
三、攜帶兇器而犯之者。
四、結夥三人以上而犯之者。
五、乘火災、水災或其他災害之際而犯之者。
六、在車站或埠頭而犯之者。
前項之未遂犯罰之。


司法院資訊處製作；財團法人民間司法改革基金會備份。
